臺灣板橋地方法院刑事判決　　　　　　　　　　　　九十二年度易字第二八一七號
　　公　訴　人　臺灣板橋地方法院檢察署檢察官
　　被　　　告　乙○○
　　指定辯護人 本院公設辯護人丁○○
右列被告因詐欺等案件，經檢察官提起公訴（九十二年度偵緝字第一三五九號），本
院判決如左：
    主  文
乙○○共同意圖供行使之用，偽造有價證券，處有期徒刑參年貳月。
偽造「陳杰」
附條件買賣契約書上「乙方連帶保證人欄」、「車主與保證人對保欄位」內偽造「陳
杰」簽名與篆體印文各壹枚、附表二所示支票上背書欄內偽造「陳杰」印文各壹枚、
附表一編號二所示本票以「陳杰」名義為發票人部分均沒收。
    事  實
一、乙○○與真實姓名年籍不詳冒用「陳杰」名義之成年男子，共同意圖為自己不法
    之所有，基於偽造有價證券、行使偽造私文書與偽造特種文書以遂行詐欺之犯意
    聯絡，於民國九十年十二月十九日，至甲○○○股份有限公司（下稱國都公司）
    位於臺北市○○○路之天母營業所，以分期付款方式向國都公司，購買豐田牌Ｒ
    Ｈ二ＧＳＮ型二００一年份之小客貨車一輛（車牌號碼五Ｃ—八七五二號），約
    定車款總價為新台幣（下同）八十七萬五千元，頭期款十七萬五千元，所餘七十
    萬元則自九十一年二月一日起至九十三年十二月一日止，每二個月以支票兌現方
    式給付分期款四萬九千二百二十四元。由乙○○以個人名義為買受人，當場簽訂
    附條件買賣契約書、動產擔保交易附條件買賣設定登記申請書，及簽發附表一編
    號二之本票一紙與附表二所示之支票十八紙。上開不詳成年男子則向國都公司人
    員戊○○出示偽造之陳杰
    開附條條件買賣契約書之「乙方連帶保證人欄」、「車主與保證人對保欄位」偽
    簽「陳杰」之姓名一枚及蓋用前於不詳時地利用不知情之不詳成年人偽刻之「陳
    杰」篆體印章而偽造「陳杰」之篆體印文一枚，表示由「陳杰」擔任乙○○之連
    帶保證人而偽造私文書，該自稱「陳杰」之人且接續於附表二編號一至編號八之
    支票背書欄內分別偽造上開「陳杰」之篆體印文各一枚，並利用不知情之戊○○
    於附表二編號九至十八之支票背書欄內代為蓋用其前於不詳時地利用不知情之不
    詳成年人所偽刻之「陳杰」楷書體印章而偽造「陳杰」之楷書體印文各一枚，用
    以表示擔負支票背書責任之意，復於附表一標號二之本票發票人欄上，偽簽「陳
    杰」之姓名一枚及偽造「陳杰」篆體印文一枚，偽造完成該本票，作為擔保分期
    付款價款之用。乙○○與該自稱「陳杰」之人並將上開附條件買賣契約書、動產
    擔保交易附條件買賣設定登記申請書，附表一編號二之本票一紙與附表二所示之
    支票十八紙共同一併持交國都公司而行使之，足生損害於陳杰本人與國都公司，
    且致國都公司陷於錯誤，同意將上開小客貨車售予乙○○，而於九十年十二月底
    某日，由戊○○將上開小客貨車駛至臺北市○○區○○路某汽車修理廠，將該小
    客貨車交付乙○○。乙○○於訂立前開契約後，為動產擔保交易之債務人，除於
    九十年十二月十九日給付頭期款十七萬五千元外，第一期貸款即因支票存款不足
    遭銀行拒絕往來而未給付，嗣後仍未繳納車款，並將車輛遷移他處，致生損害於
    國都公司。嗣國都公司持上開偽造之本票向「陳杰」本人聲請強制執行，始查知
    上情。
二、案經國都公司訴由臺灣板橋地方法院檢察署檢察官偵查起訴。
    理  由
壹、認定本案犯罪事實之證據
一、訊據被告乙○○固對曾於右揭時地以附條件買賣方式向國都公司購買五Ｃ—八七
    五二號小客貨車，並以自己名義簽立附條件買賣契約書、動產擔保交易附條件買
    賣設定登記申請書，本票一紙、支票十八紙，且支票自第一期即因存款不足而未
    兌現等節坦承不諱，惟否認有何偽造有價證券、行使偽造私文書、偽造特種文書
    、詐欺或違反動產擔保交易法之犯行，辯稱：國都公司並未交車予伊，伊根本不
    認識上開自稱「陳杰」之人云云。
二、經查：
(一)、被告曾於前揭時地以附條件買賣方式向國都公司購買上開車輛，車款總價為八十
    七萬五千元，頭期款十七萬五千元，所餘七十萬元則自九十一年二月一日起至九
    十三年十二月一日止，每二個月以支票兌現方式給付分期款四萬九千二百二十四
    元，被告並以本人名義為簽立附條件買賣契約書、動產擔保交易附條件買賣設定
    登記申請書，本票一紙、支票十八紙，支票自第一期即因存款不足而未兌現等事
    實，有附條件買賣契約書、動產擔保交易附條件買賣設定登記申請書、本票、汽
    車新領牌照登記書、臺北市票據交換所退票理由單、存證信函各一紙與支票十八
    紙附卷可佐，堪認被告前揭自白，應與事實相符。
(二)、被告於警詢中先辯稱：伊購買上開車輛係經營餐廳供買菜載菜之用，購買該車時
    財力狀況尚佳，係因後來資金週轉不靈方致支票跳票（見九十一年度偵字第一二
    ００八號偵查卷第五頁、第六頁）；於偵查中則翻異前詞，辯以：伊因積欠朋友
    「大偉」債務，因此用伊之名義去買車，車被「大偉」牽走，原本「大偉」稱要
    繳納貸款，辦理貸款時只有伊與業務員在場（見九十二年度偵緝字第一三五九號
    偵查卷第九頁、第十三頁）；嗣於本院準備程序進行中，被告先係辯陳：國都公
    司並未交車予伊，交給誰伊不清楚，當初是伊至國都公司簽立買賣契約書後，國
    都公司另外通知上開自稱「陳杰」之人去，該自稱「陳杰」之人乃伊之朋友，後
    又改稱：伊根本不認識該自稱「陳杰」之人，係伊簽約後，國都公司方告訴伊該
    自稱「陳杰」之人乃伊之連帶保證人（見本院九十二年十一月十三日及九十三年
    二月二十三日準備程序筆錄）；於本院審判程序中，被告又翻稱：伊因積欠債務
    ，整件事情均係他人安排，十七萬頭期款乃他人幫伊支付，伊亦未經手繳納十七
    萬予國都公司，伊不清楚伊簽約時該自稱「陳杰」之人是否在場，亦不認識該自
    稱「陳杰」之人，伊擔心伊家庭安全會受危害云云（見本院九十三年五月十二日
    審判筆錄）。另被告於臺灣士林地方法院九十一年度訴字第九一六號損害賠償案
    件審理中，對於本件購車之經過，則係供稱：伊與該自稱「陳杰」之人約在國都
    公司購車，伊稱呼那人「阿杰」，「阿杰」常到伊餐廳吃飯，因伊向「阿杰」說
    貸款不足需要保證人，因此「阿杰」即稱伊可擔任保證人。伊係在買車當天才將
    「阿杰」介紹予國都公司之業務員認識，票據背書部分之章應是「阿杰」所蓋，
    何時蓋的伊不清楚，因伊交給業務員時並未背書，伊不認識戊○○云云（見卷附
    臺灣士林地方法院九十一年度訴字第九一六號案件九十二年九月二日言詞辯論筆
    錄）。是就本件購車之始末及被告與該自稱「陳杰」之人間之關係，被告之辯詞
    前後相歧，彼此互悖，其有瑕疵已至為顯然，又對其所自稱之有利事實未提出任
    何證明方法以供本院調查，實難憑採。
(三)、右揭犯罪事實，業據證人即告訴人國都公司之代理人丙○○於本院審理中到庭具
    結證述：伊在甲○○○公司擔任法務工作。被告於九十年十二月十九日至國都公
    司天母營業所分期付款購買車號五Ｃ－八七五二號車輛，車價八十七萬五千元，
    頭期款繳付十七萬五千元，貸款七十萬元，當時被告有與戊○○訂定附條件買賣
    契約書，並簽發本票及支票，車子亦已由戊○○交付被告。然被告第一期支票即
    跳票，國都公司於九十一年二月五日正式發函予被告，告知其支票拒絕往來之情
    形，國都公司直至九十一年三月七日欲查封陳杰本人之財產時才知陳杰之身分遭
    冒用。被告依約應將車輛停放在臺北縣永和市○○街九五巷八號四樓，然事情發
    生後找不到被告，目前被告尚積欠國都公司八十八萬六千零三十二元。又本件被
    告無房保，國都公司依據被告提供之
    當時查詢之信用狀況均正常，但也查出被告以前之名字為許良光，曾在一九九三
    年五月十四日有拒絕往來的資料。業務員以特殊條件申請書呈向總公司批准後，
    被告僅須提出一位房保即可，不須另外提供
    五月十二日審判筆錄），並有國都公司分期付款特殊條件申請書、票據信用查詢
    結果、本院民事執行處通知各一紙（均附於本院卷）在卷可稽。
(四)、證人即辦理本件購車及對保業務之國都公司業務員戊○○亦於本院審理中具結證
    陳：伊於臺北市○○○路豐田汽車天母營業所任職，本案係一汽車修理廠之朋友
    從中介紹，修理廠那人在被告來之前即打電話來詢問車價，並稱買車之人在作比
    較，本件係已談妥條件後等被告前來簽約，連房屋保證人之事情也已與介紹人談
    妥，在被告來公司購車之前伊並未與被告或自稱「陳杰」之人聯絡。當天下午被
    告先到天母營業所，房保人陳杰晚幾分鐘到。伊問該自稱「陳杰」之人與被告之
    關係，該自稱「陳杰」之人稱係被告之朋友，被告則稱呼他「阿杰」，當天二人
    主要係聊車輛事宜，並未論及私人事情。伊隨後即拿出附條件買賣契約書、動產
    擔保交易契約書、本票，將交易事項、買賣標的、價金填妥，交由被告簽名蓋章
    ，連帶保證人也簽名蓋章，伊核對被告、陳杰
    之
    印章，自稱「陳杰」之人則攜帶了身分證、印章、
    謄本，並在支票後面蓋背書章，因為一開始有九張支票金額寫錯，因此這九張支
    票還給被告，該自稱「陳杰」之人辦好對保程序後說他要先走，且稱蓋在對保欄
    之印章乃其印鑑章，因此留另一個「陳杰」之楷書體印章予伊，供伊重開九張支
    票時補蓋章之用，後來該楷書體之印章由被告帶回去。簽約當天，被告即以現金
    支付頭期款，後來介紹人通知伊請伊將車開到車廠，因此伊即於該月月底某日將
    被告購買之車輛駛至介紹人位於臺北市○○區○○路之汽車修理廠，當時被告與
    介紹人均在場，但自稱「陳杰」之人不在，雖然伊與被告之前僅見過一次面，然
    因簽約至交車僅相距約一星期左右，因此伊確定在場之人是被告。介紹人向伊確
    認車型、內裝、配備均正確無誤後，伊將車與證件資料交給被告之後即離開，因
    此伊不清楚係誰將車駛離修車廠。交車後第四十五天被告本應支付第一期貸款，
    然而被告第一期即未繳款，伊先詢問介紹人是否被告之支票帳戶忘了存錢進去，
    請介紹人通知被告，介紹人後來稱找不到被告等語（見本院九十三年五月十二日
    審判筆錄），而在臺灣士林地方法院九十一年度訴字第九一六號案件審理中，戊○○復證稱：伊因臺灣士林地方法院九十一年度訴字第三八一號案件出庭，陳杰
    本人亦到庭，當時伊才確定對保當天自稱「陳杰」之人並非陳杰本人等語（見卷
    附臺灣士林地方法院九十一年度訴字第九一六號案件九十二年三月十一日言詞辯
    論筆錄），均核與證人丙○○之證述相符，應可採信。又乙○○簽發如附表二所
    示之支票十八紙，其背書欄上均蓋有「陳杰」印章以為背書，其中附表二編號一
    至八號之支票係蓋用「陳杰」篆體印章，附表二編號九至十八之支票係蓋用「陳
    杰」之楷書體印章，有支票十八紙附卷為憑（附於九十一年度偵字第一二００八
    號偵查卷第十四頁至第二十頁），是該自稱「陳杰」之人應係以偽刻之篆體印章
    在八張支票上蓋印，另十張則因金額有誤，由該自稱「陳杰」之人授權戊○○於
    重開支票時再予補蓋「陳杰」楷書體印章，證人戊○○雖證稱其中九張支票乃自
    稱「陳杰」之人親自蓋章，另九張由其代為補蓋另一顆楷書體印章，而與事實稍
    有出入，然此部分證詞應係戊○○依憑其記憶見聞所為之大致陳述，在數量上難
    以精確無誤，亦屬常情，此細節之些微差異當不致影響證人戊○○證詞之可信性
    。
(五)、再上開自稱「陳杰」之人確冒用陳杰名義擔任被告之連帶保證人，並出示偽造之
    「陳杰」
    本票與附表二之十八紙支票上分別偽造如附表所示之「陳杰」簽名、印文等情，
    除據丙○○與戊○○指訴明確如前外，並經陳杰本人分別於臺灣臺北地方法院九
    十一年度北簡字第四五三五號確認本票債權不存在案件及臺灣士林地方法院九十
    一年度訴字第九一六號損害賠償案件審理時，陳明確未曾在上開本票、支票或附
    條件買賣契約書上簽名或蓋章等節，此業經本院調取前揭二案件卷宗，核閱屬實
    ，並影印前揭二案件中陳杰本人之起訴狀與歷次言詞辯論筆錄附卷為據，而臺灣
    臺北地方法院九十一年度北簡字第四五三五號判決及臺灣士林地方法院九十一年
    度訴字第九一六號判決均亦同上認定，復有上開二判決書在卷可按。再上開自稱
    「陳杰」出示之陳杰
    分證號碼位置均顯有所異，背面之住遷註記、職業、役別、父母配偶及出生地之
    記載亦皆不符，應屬偽造乙節，有該自稱「陳杰」之人出示之陳杰
    陳杰本人之真正
    偵查卷第三十三頁）。此外，並有其上分別有如附表一、二所示偽造「陳杰」印
    文或簽名之附條件買賣契約書、支票十八紙及本票一紙在卷足稽，此部分事實至
    屬明確。
(六)、又被告於本案詐騙車輛之過程中，固係以真實姓名出面為之，然其與上開自稱「
    陳杰」之人同於國都公司天母營業所簽約購車，而連帶保證人於債務人不履行債
    務時，須代負履行責任，衡諸常情，若非至親好友，當不致輕易為人作保，被告
    對於其連帶保證人之身份，自應有相當之瞭解，其辯稱不認識該自稱「陳杰」之
    人，實不足採。辯護意旨復辯以被告係受人利用成為人頭，購車交車均為他人安
    排，交車單亦係事先要求被告簽立，對於是誰作保及有無偽造有價證券之情事被
    告均不知情云云。經查本案確係由一汽車修理廠之介紹人先與國都公司人員戊○○洽商購車條件，交車時亦係戊○○應該介紹人之要求將車駛至修理廠以為交付
    ，交車證明書上確未記載日期等節，雖經證人戊○○證稱在卷，且有交車證明書
    一紙存卷足參，此部分固屬有據。惟針對本件被告係為他人利用乙情，被告始終
    未提出任何具體事證供本院調查，況縱認前開介紹人方為本案主謀，然被告於簽
    約時乃稱呼上開自稱「陳杰」之人為「阿杰」，該自稱「陳杰」之人於被告面前
    向戊○○表明係被告朋友且為被告房保人時，被告均不否認，被告復將含偽冒「
    陳杰」名義為發票人之本票、偽造「陳杰」為連帶保證人之契約書、及偽造「陳
    杰」為背書人之支票持以交付戊○○，戊○○嗣後更將被告所購車輛於上開修理
    廠親自交付予被告本人等節，亦經戊○○證述甚詳，俱徵被告就右揭犯罪事實，
    應有犯意聯絡及行為分擔，且由被告願意出名簽立高額本票以供擔保以觀，若謂
    其僅充單純人頭，就詐騙、偽造有價證券、行使偽造私文書等部分毫無犯意聯絡
    ，殊難置信。
(七)、至該自稱「陳杰」之人於簽約當天所攜帶之偽造「陳杰」篆體及楷書體印章各一
    枚，應係該自稱「陳杰」之人前於不詳時地委由不知情之不詳成年人所刻，且查
    無任何事證足認被告就偽刻印章部分有犯意聯絡或行為分擔，此部分當難令被告
    同負共犯刑責。
(八)、綜前，本件事證明確，被告犯行至堪認定。
貳、論罪科刑之理由
一、按支票上之背書，係發票後之另一票據行為，偽造支票背書，在票據法上係表示
    對支票負擔保責任之意思，為法律規定之文書，並非依習慣表示一定用意之證明
    ，而其此項行為，足以生損害於他人，故應成立偽造私文書罪（最高法院五十九
    年度台上字第二五八八號及七十年度台上第二一六二號判例參照）。查被告與該
    自稱「陳杰」之人向國都公司人員戊○○出示偽造之「陳杰」
    法第二百十六條、第二百十二條之行使偽造特種文書罪。被告偽造如附表一編號
    一所示之附條件買賣契約書內容、及接續於附表二編號一至十八之支票上偽造背
    書，並持以向國都公司行使之行為，係犯刑法第二百十六條、第二百十條之行使
    偽造私文書罪。被告偽造附表一編號二所示以「陳杰」為共同發票人之本票，並
    交予國都公司行使之，係犯刑法第二百零一條第一項之偽造有價證券罪。又被告
    意圖為自己不法之所有，與上開自稱「陳杰」之人冒用「陳杰」名義，以前述偽
    造有價證券、行使偽造私文書、偽造特種文書之方法，向國都公司購買上開車輛
    ，使國都公司陷於錯誤，於收受頭期款後即將車輛交付被告，核係犯刑法第三百
    三十九條第一項之詐取財物罪。再被告向國都公司以附條件買賣方式購買上開車
    輛，為動產擔保交易之債務人，明知依契約在價金付清之前，標的物所有權仍屬
    出賣人所有，買受人僅得依約占有使用，不得任意遷移，竟意圖不法之利益，將
    車輛他遷不明，致債權人國都公司追討無著，受有損害，核係犯動產擔保交易法
    第三十八條之罪。
二、被告與前揭自稱「陳杰」之人，就上開五罪，有犯意之聯絡與行為之分擔，為共
    同正犯。被告利用不知情之戊○○於附表二編號九至十八之支票上接續蓋用偽造
    之「陳杰」楷書體印章，應論以間接正犯。再被告如事實欄所示偽造「陳杰」簽
    名及印文之行為，分別係偽造有價證券或偽造私文書之部分行為；其偽造有價證
    券後持以行使，行使偽造有價證券之低度行為，為偽造之高度行為所吸收；其接
    續偽造私文書（附表一編號一附條件買賣契約書連帶保證人部分與附表二支票背
    書部分）後復一併持以行使，其偽造私文書之低度行為，亦為行使之高度行為所
    吸收，均不另論罪。又被告所犯前揭五罪，有方法目的之牽連關係，應依刑法第
    五十五條後段之規定，從一重之偽造有價證券罪處斷。起訴書雖僅論及被告涉犯
    刑法第三百三十九條第一項詐欺取財罪及違反動產擔保交易法第三十八條之部分
    ，惟其他部分與起訴部分既有牽連犯之裁判上一罪之關係，為起訴效力所及，本
    院自應併予審究。
三、按刑法第五十九條之酌量減輕其刑，必於犯罪之情狀，在客觀上足以引起一般同
    情，認為即予宣告法定低度刑期，猶嫌過重者，始有其適用，最高法院五十一年
    台上字第八九九號判例闡示甚明。查本件被告明知自己無意還款，仍夥同他人以
    前開詐騙手段詐取車輛，縱其經濟狀況確陷窘迫，仍難由此遽認其有在客觀上足
    以引起一般同情，若予宣告法定低度刑期猶嫌過重之情事。又被告目前有父母、
    兒女待其扶養，雖經被告提出
    刑內科刑考量之事由，而不得資為刑法第五十九條酌量減輕之理由，辯護人請求
    依刑法第五十九條之規定酌減被告之刑，尚有未洽，爰不依刑法第五十九條之規
    定減輕其刑。
四、爰審酌被告前無犯罪紀錄，有臺灣高等法院被告全國前案紀錄表附卷可憑，素行
    尚佳，惟犯後一再飾詞圖辯，且迄今尚未與告訴人達成和解及其犯罪動機、目的
    、手段、生活狀況等一切情狀，量處如主文所示之刑，以資懲儆。
五、上開自稱「陳杰」之人持以出示戊○○之偽造「陳杰」
    「陳杰」所有供本案犯罪所用之物，雖未扣案，然無任何事證可認業已滅失，爰
    依刑法第三十八條第三項、第一項第二款諭知沒收。另該「陳杰」之人所偽刻之
    「陳杰」篆體與楷書體印章各一枚，雖未扣案，惟亦無證據足認業遭滅失，以及
    偽造之附表一編號一之附條件買賣契約書上「乙方連帶保證人欄」、「車主與保
    證人對保欄位」內偽造之「陳杰」簽名與篆體印文各一枚、附表二所示之十八紙
    支票上背書欄內偽造之「陳杰」印文各一枚，均應依第二百十九條之規定，併予
    宣告沒收。附表一編號二所示之本票一紙，其上被告之簽名及印章均屬真正，非
    屬偽造，然就該本票偽造「陳杰」名義為發票人部分，應依刑法第二百零五條之
    規定，不問屬於犯人與否，諭知沒收。
六、末查被告前於九十年六月二十七日，以其所有車號ＩＬ─６１６０號自用小客車
　　，以動產抵押之方式，向慶豐銀行股份有限公司貸款十二萬元（嗣慶豐銀行復將
    債權讓與朝欽實業股份有限公司），為動產擔保交易之債務人。惟其自九十年十
    二月二十七日起即拒不付款，且未告知債權人朝欽實業股份有限公司而擅自將上
    開自小客車加以遷移，將自小客車丟棄於苗栗縣，致債權人朝欽實業股份有限公
    司追索無著受有損害，因而涉犯動產擔保交易法第三十八條罪嫌之事實，業經臺
    灣板橋地方法院檢察署檢察官於九十三年三月二十九日以九十三年度偵字第五八
    八號聲請簡易判決處刑，現正由本院以九十三年度簡字第一七五八號審理中，有
    臺灣板橋地方法院檢察署檢察官九十三年度偵字第五八八號簡易判決處刑書、臺
    灣高等法院被告全國前案紀錄表在卷為據，而該件犯行與本案無涉乙節，亦經被
    告於本院審理時供陳甚明，有本院九十三年五月十二日審判筆錄在卷可按，衡諸
    該案犯行之犯罪原因、方法與本案俱不相同，難認被告係基於概括犯意所為，是
    本案與上開犯行自無連續犯之裁判上一罪關係，併此敘明。
據上論斷，應依刑事訴訟法第二百九十九條第一項前段，動產擔保交易法第三十八條
、刑法第十一條前段、第二十八條、第二百零一條第一項、第二百十六條、第二百十
二條、第二百十條、第三百三十九條第一項、第五十五條後段、第三十八條第一項第
二款、第三項、第二百十九條、第二百零五條，罰金罰鍰提高標準條例第一條前段，
判決如主文。
本案經檢察官李吉祥到庭執行職務。
中　　　華　　　民　　　國　　九十三　　年　　　六　　　月 　　二 　　日
                              臺灣板橋地方法院刑事第十二庭
                                  審判長法  官  陳恒寬
                                        法  官  許必奇
                                        法  官  吳佳穎
右正本證明與原本無異
如不服本判決應於送達後十日內向本院提出上訴狀
                                        書記官  呂妍旻
中　　　華　　　民　　　國　　九十三　　年　　　六　　　月　　 七   　日
附錄本案論罪科刑法條全文：
中華民國刑法第二百零一條
意圖供行使之用，而偽造、變造公債票、公司股票或其他有價證券者，處三年以上十
年以下有期徒刑，得併科三千元以下罰金。
行使偽造、變造之公債票、公司股票或其他有價證券，或意圖供行使之用，而收集或
交付於人者，處一年以上七年以下有期徒刑，得併科三千元以下罰金。
中華民國刑法第二百一十六條(行使偽造變造或登載不實之文書罪)
行使第二百十條至第二百十五條之文書者，依偽造、變造文書或登載不實事項或使登
載不實事項之規定處斷。
中華民國刑法第二百一十二條(偽造變造特種文書罪)
偽造、變造護照、旅券、免許證、特許證及關於品行、能力服務或其他相類之證書、
介紹書，足以生損害於公眾或他人者，處一年以下有期徒刑、拘役或三百元以下罰金
。
中華民國刑法第二百一十條(偽造變造私文書罪)
偽造、變造私文書，足以生損害於公眾或他人者，處五年以下有期徒刑。
中華民國刑法第三百三十九條　(普通詐欺罪)
意圖為自己或第三人不法之所有，以詐術使人將本人或第三人之物交付者，處五年以
下有期徒刑、拘役或科或併科一千元以下罰金。
以前項方法得財產上不法之利益或使第三人得之者，亦同。
前二項之未遂犯罰之。
動產擔保交易法第三十八條
動產擔保交易之債務人，意圖不法之利益，將標的物遷移、出賣、出質、移轉、抵押
或為其他處分，致生損害於債權人者，處三年以下有期徒刑、拘役或科或併科六千元
以下之罰金。
附表一：
┌──┬────────────────┬────────────────┐
│編號│  項 目                         │ 偽造內容                       │
├──┼────────────────┼────────────────┤
│ １ │附條件買賣契約書                │「乙方連帶保證人欄」及「車主與保│
│    │                                │證人對保欄位」內偽造之「陳杰」簽│
│    │                                │名與「陳杰」篆體印文各一枚      │
├──┼────────────────┼────────────────┤
│ ２ │以乙○○、陳杰為共同發票人，發票│以「陳杰」為發票人部分（含偽造之│
│    │日為九十年十二月十九日，面額八十│「陳杰」簽名與「陳杰」篆體印文各│
│    │八萬六千零三十二元之本票一紙    │一枚）                          │
└──┴────────────────┴────────────────┘
附表二：自稱「陳杰」之男子偽造「陳杰」名義背書之支票
┌──┬─────────┬─────────┬──────────┬────────────────────┐
│編號│　支　票　號　碼　│  票　載　日　期　│　票　面　　金　額　│　　　偽　　　造　　　內　　　容　　　  │
├──┼─────────┼─────────┼──────────┼────────────────────┤
│ １ │ＧＣ0000000│九十一年二月一日  │四萬九千二百二十四元│背書欄內偽造之「陳杰」印文（篆體）一枚  │
├──┼─────────┼─────────┼──────────┼────────────────────┤
│ ２ │ＧＣ三四一三六六│九十一年四月一日  │四萬九千二百二十四元│背書欄內偽造之「陳杰」印文（篆體）一枚  │
├──┼─────────┼─────────┼──────────┼────────────────────┤
│ ３ │ＧＣ0000000│九十一年六月一日  │四萬九千二百二十四元│背書欄內偽造之「陳杰」印文（篆體）一枚  │
├──┼─────────┼─────────┼──────────┼────────────────────┤
│ ４ │ＧＣ0000000│九十一年八月一日  │四萬九千二百二十四元│背書欄內偽造之「陳杰」印文（篆體）一枚  │
├──┼─────────┼─────────┼──────────┼────────────────────┤
│ ５ │ＧＣ0000000│九十一年十月一日  │四萬九千二百二十四元│背書欄內偽造之「陳杰」印文（篆體）一枚  │
├──┼─────────┼─────────┼──────────┼────────────────────┤
│ ６ │ＧＣ0000000│九十一年十二月一日│四萬九千二百二十四元│背書欄內偽造之「陳杰」印文（篆體）一枚  │
├──┼─────────┼─────────┼──────────┼────────────────────┤
│ ７ │ＧＣ0000000│九十二年二月一日  │四萬九千二百二十四元│背書欄內偽造之「陳杰」印文（篆體）一枚  │
├──┼─────────┼─────────┼──────────┼────────────────────┤
│ ８ │ＧＣ0000000│九十二年四月一日  │四萬九千二百二十四元│背書欄內偽造之「陳杰」印文（篆體）一枚  │
├──┼─────────┼─────────┼──────────┼────────────────────┤
│ ９ │ＧＣ0000000│九十二年六月一日  │四萬九千二百二十四元│背書欄內偽造之「陳杰」印文（楷書體）一枚│
├──┼─────────┼─────────┼──────────┼────────────────────┤
│ １０ │ＧＣ三四一三六八│九十二年八月一日  │四萬九千二百二十四元│背書欄內偽造之「陳杰」印文（楷書體）一枚│
├──┼─────────┼─────────┼──────────┼────────────────────┤
│  │ＧＣ0000000│九十二年十月一日  │四萬九千二百二十四元│背書欄內偽造之「陳杰」印文（楷書體）一枚│
├──┼─────────┼─────────┼──────────┼────────────────────┤
│  │ＧＣ0000000│九十二年十二月一日│四萬九千二百二十四元│背書欄內偽造之「陳杰」印文（楷書體）一枚│
├──┼─────────┼─────────┼──────────┼────────────────────┤
│  │ＧＣ0000000│九十三年二月一日  │四萬九千二百二十四元│背書欄內偽造之「陳杰」印文（楷書體）一枚│
├──┼─────────┼─────────┼──────────┼────────────────────┤
│  │ＧＣ0000000│九十三年四月一日  │四萬九千二百二十四元│背書欄內偽造之「陳杰」印文（楷書體）一枚│
├──┼─────────┼─────────┼──────────┼────────────────────┤
│  │ＧＣ0000000│九十三年六月一日  │四萬九千二百二十四元│背書欄內偽造之「陳杰」印文（楷書體）一枚│
├──┼─────────┼─────────┼──────────┼────────────────────┤
│  │ＧＣ0000000│九十三年八月一日  │四萬九千二百二十四元│背書欄內偽造之「陳杰」印文（楷書體）一枚│
├──┼─────────┼─────────┼──────────┼────────────────────┤
│  │ＧＣ0000000│九十三年十月一日  │四萬九千二百二十四元│背書欄內偽造之「陳杰」印文（楷書體）一枚│
├──┼─────────┼─────────┼──────────┼────────────────────┤
│  │ＧＣ0000000│九十三年十二月一日│四萬九千二百二十四元│背書欄內偽造之「陳杰」印文（楷書體）一枚│
└──┴─────────┴─────────┴──────────┴────────────────────┘
